臺灣臺中地方法院刑事判決　　　　　　　　　　　　　九十三年度交易字第四三號
　　公　訴　人　臺灣臺中地方法院檢察署檢察官
　　被　　　告　甲○○
右列被告因公共危險等案件，經檢察官提起公訴（九十二年度偵字第一五九四七號）
及移
判決如左：
    主  文
甲○○服用酒類，不能安全駕駛動力交通工具而駕駛，處拘役肆拾日，如易科罰金，
以佰元折算壹日。
被訴過失傷害部分，公訴不受理。
    事  實
一、甲○○於民國九十二年八月七日二十三時起至翌日凌晨一時許，在臺中市○○路
    某卡拉ＯＫ店飲用高梁酒，其明知飲酒後駕駛動力交通工具，會因操控能力降低
    、判斷力減弱而無法為安全之駕駛，卻仍於酒力未退致操控能力降低、判斷力減
    弱而已達無法安全駕駛動力交通工具程度之九十二年八月八日上午六時許，無照
    駕駛車號二Ｑ—三四一一號自用小客車，沿臺中市○○○路由東園巷往工業區○
    路方向行駛。於九十二年八月八日上午六時三十八分許，途經臺中市○○○路（
    閃光黃燈）與福林路（閃光紅燈）交岔路口時，原應注意車前狀況，隨時採取必
    要之安全措施，且汽車行駛至交岔路口，其行進應遵守燈光號誌之指示，而號誌
    為閃光黃燈時，車輛應減速接近，注意安全，小心通過，並不得超速行駛，而依
    當時情形，天氣晴朗，視距良好無障礙物，又無不能注意之情事，竟因酒後判斷
    力減弱而疏於注意車前狀況，亦未注意減速慢行，即貿然以時速超過速限五十公
    里之車速通過上開交岔路口，適同一時、地，有乙○○駕駛車牌號碼Ｈ四—二九
    五六號自用小客車，搭載其未年成子女黃品儒（民國七十七年三月十二日生），
    沿臺中市○○路行駛，停於前揭路口，欲左轉中港路往工業區一路方向行駛，亦
    應注意車前狀況及汽車行駛至交岔路口時，其行進應遵守燈光號誌之指示，而號
    誌為閃光紅燈時，車輛應減速接近，先停止於交岔路口，讓幹道車優先通行後，
    認為安全時，方得續行，而依當時情形，又無不能注意之情事，竟疏於注意，未
    將車停止於交岔路口讓幹道車先行，即貿然通過該路口，由於雙方有上述之疏失
    ，致甲○○駕駛之自用小客車不慎撞及乙○○所駕之自用小客車，致乙○○因而
    受有右手擦傷、左足撕裂傷、腦震盪等傷害，黃品儒則受有骨盆骨折、右膝擦傷
    、頭部血腫等傷害（傷害部分業據撤回告訴）。嗣經警據報前來處理而查獲，甲
    ○○並經臺中市私立澄清醫院對其抽血而測得其血液中所含酒精濃度為七九點七
    一ＭＧ／ＤＬ，換算呼氣值為零點三七九ＭＧ／Ｌ。
二、案經乙○○告訴並由臺中市警察局第六分局報告臺灣臺中地方法院檢察署檢察官
    偵查起訴。
    理  由
壹、有罪部分：
一、訊據被告甲○○對於右揭事實坦承不諱，核與告訴人乙○○於偵查時所指訴之情
    節相符，且經證人即被害人黃品儒之父黃天化於警訊證述綦詳，並有道路交通事
    故現場圖一紙、道路交通事故調查報告表一份、澄清醫院生化報告單一紙、澄清
    醫院診斷證明書二紙、查詢汽車駕駛人資料各乙紙、舉發違反道路交通管理事件
    通知單二紙、及照片二張附卷可稽。按刑法於八十八年四月二十一日經總統公布
    增訂第一百八十五條之三，將服用酒類不能安全駕駛動力交通工具而駕駛者，亦
    納入刑事處罰之範疇，該條規定並自同年月二十三日正式施行，條文中所稱「不
    能安全駕駛動力交通工具」係屬不確定之法律概念，除衡之行為人駕車時飲用酒
    類之程度及血液中酒精含量之多寡外，並應參以行為人當時之精神狀態、駕馭車
    輛之情形及對於交通號誌或指揮之遵守能力，以資相佐，斷非徒以飲酒數量作為
    取決是否成罪之唯一標準，否則，個人酒量殊異，偶因特殊情狀致未達平日精神
    狀態者亦所在多有，欲以劃一標準遽為能否安全駕車或酒醉之論斷，誠屬難能，
    是駕駛人於呼氣中酒精濃度達每公升零點五五毫克以上者，參酌各國標準固得認
    為不能安全駕駛，然在此標準以下之行為，如輔以其他客觀事實得作為不能安全
    駕駛之判斷時，亦屬之，法務部八十八年五月十八日法八八檢字第００一六六九
    號函即同此意旨。被告肇事後經臺中市私立澄清醫院對其抽血而測得其血液中所
    含酒精濃度為七九點七一ＭＧ／ＤＬ，換算呼氣值為零點三七九ＭＧ／Ｌ，亦有
    澄清醫院生化檢驗單一件在卷可參，揆諸前揭說明，被告駕駛車輛之注意能力因
    飲酒而較平日為低，並駕車肇事，顯已不能安全駕駛動力交通工具，至為灼然。
    因而事證明確，被告犯行洵堪認定，應予依法論科。
二、核被告所為係犯刑法第一百八十五條之三之公共危險罪。爰審酌被告酒醉後已不
    能安全駕駛，仍不顧公眾之安危，貿然駕車，造成他人受傷，應予非難；兼衡及
    被告素行，犯後坦承犯行，並已與被害人達成和解，此經被害人具狀陳明在卷，
    犯後態度尚佳等一切情狀，量處如主文所示之刑，並諭知易科罰金之折算標準，
    以啟自新。
貳、不受理部分：
一、公訴意旨另以：被告甲○○於九十二年八月七日二十三時起至翌日凌晨一時許，
    在臺中市○○路某卡拉ＯＫ店飲用高梁酒，其明知飲酒後駕駛動力交通工具，會
    因操控能力降低、判斷力減弱而無法為安全之駕駛，卻仍於酒力未退致操控能力
    降低、判斷力減弱而已達無法安全駕駛動力交通工具程度之九十二年八月八日上
    午六時許，無照駕駛車號二Ｑ—三四一一號自用小客車，沿臺中市○○○路由東
    園巷往工業區一路方向行駛。於九十二年八月八日上午六時三十八分許，途經臺
    中市○○○路（閃光黃燈）與福林路（閃光紅燈）交岔路口時，原應注意車前狀
    況，隨時採取必要之安全措施，且汽車行駛至交岔路口，其行進應遵守燈光號誌
    之指示，而號誌為閃光黃燈時，車輛應減速接近，注意安全，小心通過，並不得
    超速行駛，而依當時情形，天氣晴朗，視距良好無障礙物，又無不能注意之情事
    ，竟因酒後判斷力減弱而疏於注意車前狀況，亦未注意減速慢行，即貿然以時速
    超過速限五十公里之車速通過上開交岔路口，適同一時、地，有乙○○駕駛車牌
    號碼Ｈ四—二九五六號自用小客車，搭載其未年成子女黃品儒（民國七十七年三
    月十二日生），沿臺中市○○路行駛，停於前揭路口，欲左轉中港路往工業區○
    路方向行駛，亦應注意車前狀況及汽車行駛至交岔路口時，其行進應遵守燈光號
    誌之指示，而號誌為閃光紅燈時，車輛應減速接近，先停止於交岔路口，讓幹道
    車優先通行後，認為安全時，方得續行，而依當時情形，又無不能注意之情事，
    竟疏於注意，未將車停止於交岔路口讓幹道車先行，即貿然通過該路口，由於雙
    方有上述之疏失，致甲○○駕駛之自用小客車不慎撞及乙○○所駕之自用小客車
    ，致乙○○因而受有右手擦傷、左足撕裂傷、腦震盪等傷害，黃品儒則受有骨盆
    骨折、右膝擦傷、頭部血腫等傷害。因認被告甲○○涉有刑法第二百八十四條第
    一項前段之過失傷害罪嫌等語。
二、按告訴乃論之罪，告訴人於第一審辯論終結前得撤回其告訴，又告訴經撤回者，
    應諭知不受理之判決，刑事訴訟法第二百三十八條第一項、第三百零三條第三款
    ，分別定有明文。本件被告甲○○經檢察官依刑法第二百八十四條第一項前段之
    過失傷害罪提起公訴，依刑法第二百八十七條前段之規定，須告訴乃論。茲據告
    訴人乙○○及被害人黃品儒之法定代理人黃天化具狀撤回其告訴，有撤回告訴狀
    附卷可稽，揆諸首開說明，爰諭知不受理之判決。
據上論斷，應依刑事訴訟法第二百七十三條之一第一項、第二百九十九條第一項前段
、第三百零三條第三款，刑法第一百八十五條之三、第四十一條第一項前段，罰金罰
鍰提高標準條例第二條，判決如主文。
中      華      民      國    九十三    年      三      月    二十六    日
                              臺灣臺中地方法院交通法庭
                                  法  官  張清洲
右正本證明與原本無異。
如不服本判決，應於送達後十日內向本院提出上訴狀（須附繕本），上訴於臺灣高等
法院臺中分院。
                                  書記官
中      華      民      國    九十三    年      三      月    二十六    日
附錄論罪科刑法條
刑法第一百八十五條之三
服用毒品、麻醉藥品、酒類或其他相類之物，不能安全駕駛動力交通工具而駕駛者，
處一年以下有期徒刑、拘役或三萬元以下罰金。
